臺灣高等法院臺南分院刑事判決
                                  111年度交上易字第260號
上  訴  人
即  被  告  郭國南


輔  佐  人  郭文章

上列上訴人即被告因過失傷害案件，不服臺灣雲林地方法院110
年度交易字第462號中華民國111年4月15日第一審判決（起訴案
號：臺灣雲林地方檢察署110年度偵字第2773號），提起上訴，
本院判決如下：
    主  文
原判決關於所處之刑部分撤銷。
郭國南所犯過失傷害罪，處有期徒刑貳月，如易科罰金，以新臺
幣壹仟元折算壹日。緩刑貳年，並應依附件二即臺灣雲林地方法
院111年度司調字第13號調解筆錄所示之調解條件履行。
    事實及理由
一、按上訴得對於判決之一部為之；對於判決之一部上訴者，其
    有關係之部分，視為亦已上訴。但有關係之部分為無罪、免
    訴或不受理者，不在此限；上訴得明示僅就判決之刑、沒收
    或保安處分一部為之，民國110年6月16日修正公布、同年月
    18日施行之刑事訴訟法第348條定有明文。上開所稱「無罪
    、免訴或不受理者」，並不以在主文內諭知者為限，即第一
    審判決就有關係之部分於理由內說明不另為無罪、免訴或不
    受理之諭知者，亦屬之（參該條項立法理由說明）。又110
    年5月31日修正通過之刑事訴訟法施行前，已繫屬於各級法
    院之案件，於施行後仍適用修正前刑事訴訟法第348條規定
    ；已終結或已繫屬於各級法院而未終結之案件，於施行後提
    起再審或非常上訴者，亦同，同日修正公布、施行之刑事訴
    訟法施行法第7條之13亦規定甚明。故判決後提起上訴，應
    以其提起上訴而繫屬於上訴審法院時，刑事訴訟法第348條
    是否已經修正施行，作為究應適用修正後或修正前規定以決
    定其上訴範圍之時點依據（最高法院110年度台上大字第537
    5號裁定意旨參照）。本案係於上開規定施行後之111年5月2
    5日始繫屬於本院，有臺灣雲林地方法院111年5月18日雲院
    宜刑誠決110交易462字第1110005800號函上所蓋本院收文戳
    章在卷可稽（本院卷第3頁）。是本案上訴之效力及其審理
    範圍，應依修正後即現行刑事訴訟法第348條規定判斷。而
    查，原審於111年4月15日以本案判決判處被告犯過失傷害罪
    ，處有期徒刑三月，並諭知易科罰金之折算標準，復就過失
    致被害人沈○瓏、廖建杰受傷部分（以上二人撤回告訴），
    於理由中敘明不另為公訴不受理之諭知。被告不服而以原判
    決量刑過重為由提起上訴，檢察官則未上訴，經本院當庭向
    被告確認上訴範圍，亦稱僅就原判決量刑部分上訴，對於原
    判決認定之犯罪事實、罪名及不另為公訴不受理之諭知部分
    ，均表明未在上訴範圍（本院卷第38頁），足見被告對於本
    案請求審理之上訴範圍僅限於量刑部分。揆諸前開說明及修
    正條文之規定，本院爰僅就原判決量刑部分加以審理，其他
    關於本案犯罪事實、罪名及不另為公訴不受理之諭知部分，
    則不在本院審理範圍，先予說明。
二、因被告表明僅就原判決關於量刑部分提起上訴，故有關本案
    之犯罪事實及論罪部分之認定，均如第一審判決所記載（如
    附件一）。
三、被告上訴意旨略以：被告已與告訴人劉志賢調解成立，請求
    從輕量刑，並諭知緩刑等語。
四、本案刑之減輕事由：
　　被告於肇事後，於警員前往被告就醫之醫院處理時，被告在
    場，並當場承認肇事，自首而接受裁判，有雲林縣警察局虎
    尾分局交通分隊道路交通事故肇事人自首情形紀錄表1紙附
    卷可稽，爰依刑法第62條前段規定，減輕其刑。
五、本院撤銷改判之理由：
　㈠原判決以被告犯行明確，因而予以科刑，固非無見。惟查，
    量刑之輕重，應注意刑法第57條各款所定科刑時應審酌之一
    切情狀，以為科刑輕重之標準。查被告於原審判決時，雖尚
    未與告訴人劉志賢達成和解或調解，然其事後已於本院審理
    時與告訴人劉志賢達成民事調解，願意賠償告訴人劉志賢新
    臺幣(下同)38萬元（不含強制汽車責任保險理賠金，含車損
    ；調解條件如附件二所示），並已於111年6月29日給付第一
    期款15萬元，告訴人劉志賢已表示不再追究被告之刑事責任
    ，有臺灣雲林地方法院111年6月23日111年度司調字第13號
    調解筆錄、彰化銀行存款憑條、本院公務電話查詢紀錄表在
    卷可稽，顯示被告犯罪後已盡力彌補所造成之損害，並獲得
    告訴人劉志賢之諒解。據此，有關原審就量刑審酌之事項已
    發生變動。原審「未及審酌」上情，致量刑失衡，容有未洽
    。被告上訴意旨以其已與告訴人劉志賢達成民事調解，原審
    未及審酌致量刑過重為由，指摘原判決不當，為有理由，應
    由本院將原判決關於所處之刑部分予以撤銷改判，期臻適法
    。
　㈡爰審酌被告未注意遵守相關之道路交通法規，致因疏失而造
    成本件交通事故之發生，使告訴人劉志賢受有原判決所載之
    傷害，實屬不該，惟考量被告並無刑之宣告之前科紀錄（於
    85年間因偽造文書案件，經法院判處有期徒刑十月、緩刑四
    年確定，已於89年12月2日緩刑期滿未經撤銷，其刑之宣告
    失其效力），有臺灣高等法院被告前案紀錄表在卷可按，足
    見其素行尚可，且其犯罪後已坦承犯行，並已與告訴人劉志
    賢達成民事調解，願意賠償告訴人劉志賢損害（如附件二調
    解筆錄所載；履行情形如上述），犯後態度亦屬良好，兼衡
    被告應負擔本案之全部過失肇責、告訴人劉志賢所受之傷勢
    ，及被告自承係國小肄業之智識程度，已婚，育有三名成年
    子女等一切情狀，量處被告有期徒刑二月，並諭知易科罰金
    之折算標準，以示懲儆。
六、被告前未曾因故意犯罪受有期徒刑以上刑之宣告（於85年間
    因偽造文書案件，經法院判處有期徒刑十月、緩刑四年確定
    ，已於89年12月2日緩刑期滿未經撤銷，其刑之宣告失其效
    力），有臺灣高等法院被告前案紀錄表在卷可查，且其犯罪
    後已坦承犯行，表示認罪，顯示其犯罪後已知反省，復與告
    訴人劉志賢達成民事調解，願意賠償告訴人劉志賢損害，犯
    後態度良好，且告訴人劉志賢已表示不再追究被告之刑事責
    任等情，已如前述，則被告因一時疏失致罹刑章，經此偵、
    審程序及科刑教訓，當知所警惕，信無再犯之虞，本院認對
    其所宣告之刑，以暫不執行為適當，爰依刑法第74條第1 項
    第1 款規定，併予宣告緩刑二年，以啟自新。再者，為督促
    被告日後能按期履行上開調解條件以保障告訴人劉志賢之權
    益，爰依刑法第74條第2 項第3 款規定，命被告應依附件二
    即臺灣雲林地方法院111年度司調字第13號調解筆錄所載之
    調解條件履行（已給付第一期款15萬元），以觀後效。被告
    此項緩刑之負擔，乃緩刑宣告附帶之條件，依刑法第75條之
    1 第1 項第4 款之規定，違反上開所定負擔情節重大，足認
    原宣告之緩刑難收其預期效果，而有執行刑罰之必要者，得
    由檢察官向法院聲請撤銷緩刑之宣告，併此敘明。
據上論斷，應依刑事訴訟法第369 條第1 項前段、第364 條、第
299 條第1項前段（僅引用程序法條），判決如主文。
本案經檢察官李松諺提起公訴，檢察官周文祥到庭執行職務。
中　　華　　民　　國　　111 　年　　6 　　月　　30　　日
                  刑事第三庭    審判長法　官  陳連發
　　　　　　　　　  　　              法　官  何秀燕 
　　　　　　　　　　　　　　　　　　　法　官  洪榮家 
以上正本證明與原本無異。
不得上訴。
　　　　　　　　　　　　　　　　　　　書記官  黃雅雲
中　　華　　民　　國　　111 　年　　6 　　月　　30　　日
附錄本案科刑法條：　　
中華民國刑法第284條
因過失傷害人者，處一年以下有期徒刑、拘役或十萬元以下罰金
；致重傷者，處三年以下有期徒刑、拘役或三十萬元以下罰金。